臺灣新竹地方法院民事簡易判決　　　　100年度竹簡字第519號
原　　　告　郭金石
被　　　告　林朝登
上列當事人間因被告林朝登過失傷害事件，經原告提起附帶民事
損害賠償訴訟（本院100年度竹交簡附民字第29號），並經本院
刑事庭裁定移送民事庭，本院於民國100年12月29日辯論終結，
判決如下：
    主      文
被告應給付原告新臺幣壹萬陸仟玖佰肆拾壹元，及自民國一百年
五月十三日起至清償日止，按年息百分之五計算之利息。
原告其餘之訴駁回。
本判決第一項得假執行。
    事實及理由
壹、程序方面：
    按訴狀送達後，原告不得將原訴變更或追加他訴，但擴張或
    減縮應受判決事項之聲明者，不在此限，民事訴訟法第255
    條第1項第3款定有明文。查本件原告起訴時原聲明被告應給
    付原告新臺幣（下同）166,341元，及自起訴狀繕本送達被
    告翌日起至清償日止，按年利率百分之5計算之利息。嗣於
    民國100年12月13日當庭變更聲明為被告應給付原告100,000
    元，及自起訴狀繕本送達被告翌日起至清償日止，按年利率
    百分之5計算之利息。核原告所為訴之變更係屬減縮應受判
    決事項之聲明，揆諸前開法條，原告所為訴之變更，程序上
    並無不合，應予准許，合先敘明。
貳、實體方面：
一、原告起訴主張：
(一)被告於99年10月15日上午8時40分許，駕駛車牌號碼1423-YT
    號自用小貨車，沿新竹市○○路由西往東方向行駛，行經自
    由路90號對面時，欲往右變換至外側車道前行，右轉自由路
    95巷，原應注意變換車道時，應讓直行車先行，並注意安全
    距離，被告竟疏於注意，貿然往右變換車道，適原告騎乘車
    牌號碼PB3-455號重型機車行駛於其同向右側，因遭被告駕
    駛之上開車輛後車斗擦撞而人車倒地，致原告受有左膝挫傷
    併擦傷約3×3公分之傷害。
(二)原告請求賠償之項目、金額分別陳明如下：
  １醫療費用部分請求5,991元：
    原告遭被告小貨車擦撞跌倒於地，除表皮擦傷約3×3公分外
    ，左膝挫傷甚為嚴重，走路即疼痛，經署立新竹醫院治療後
    ，乃一直不斷至新竹余鄭錦峰復健診所復健至今，原告於署
    立新竹醫院治療共計支出醫藥費用1,441元，而於余鄭錦峰
    復健診所接受復健治療77天，共計支出醫療費用4,550元，
    嗣後仍須繼續復健治療，截至目前止，已支出醫療費用合計
    5, 991元。
  ２交通費支出部分請求950元：
    原告為前往署立新竹醫院治療，僱請計程車前往，前後共計
    支出950元。
  ３無法工作損失部分請求60,000元：
    原告平日從事玻璃容器買賣介紹，每月至於有30,000元之佣
    金收入，因腳部受傷，致無法奔走媒介，共計2個月無法工
    作，而損失工作收入60,000元
  ４精神慰撫金33,059元：
    原告一向手腳靈活健全，惟自從本件車禍受傷後，左腳走路
    或上下樓梯即痛，且無力久撐，雖曾至署立新竹醫院就醫，
    乃至余鄭錦峰復健診所勤作復健，但效果甚為緩慢且有限，
    至今走路仍感困難及疼痛，與以往之健步如飛，迴然不同，
    為此，應命被告賠償原告33,059元，以資慰藉。
(三)基於上述種種原因，爰依民法第184條第1、2項、第191條之
    2、第193條第1項、第195條第1項規定之侵權行為法律關係
    ，訴請被告應賠償共100,000元，並自起訴狀繕本送達之翌
    日起至清償日止，按年利率百分之5計算之利息。
二、被告則以：車禍開始我將原告扶到旁邊，原告就說他的骨膜
    發炎，當時根本還沒有到醫院，他就知道他骨膜發炎，車禍
    處理小組也跟原告說叫他去檢查，第三天原告就打電話給我
    ，我詢問多少錢，證明給我，原告說4、5百元，我說第2天
    我去買菜經過車禍現場那邊順便拿錢給原告，原告說不要，
    並表示他還要去看國術館，我要原告去大醫院檢查比較詳細
    ，原告不要。我的車子有保險，但是原告不願意配合保險公
    司給付資料，所以還沒有申請保險金；原告請求金額中，關
    於有單據的醫療費用及計程車費，我不爭執，其他部分請法
    官斟酌等語，資為抗辯。
三、法院之判斷：
（一）原告主張被告於前揭時地駕車過失撞及原告，致原告受有
      傷害之事實，業據其提出行政院衛生署新竹醫院醫療費用
      收據、余鄭錦峰復健診所出具之診斷證明書、計程車車資
      證明等件為憑，被告因本件車禍肇事業經本院論以業務過
      失傷害罪，判處有期徒刑2月，如易科罰金，以1,000元折
      算1日，亦有本院100年度竹交簡字第430號刑事判決可稽
      。
（二）按因故意或過失，不法侵害他人之權利者，負損害賠償責
      任；汽車、機車或其他非依軌道行駛之動力車輛，在使用
      中加損害於他人者，駕駛人應賠償因此所生之損害；不法
      侵害他人之身體或健康者，對於被害人因此喪失或減少勞
      動能力，或增加生活上之需要時，應負損害賠償責任；不
      法侵害他人之身體、健康、名譽、自由、信用、隱私、貞
      操或不法侵害其他人格法益而情節重大者，被害人雖非財
      產上之損害，亦得請求賠償相當之金額，民法第184條第1
      項前段、第191條之2、第193條第1項及第195條第1項分別
      定有明文。被告駕駛自用小貨車貿然往右變換車道，過失
      撞及在外側車道騎乘機車之原告，致原告倒地受傷，乃過
      失不法侵害原告之身體、健康，自構成侵權行為，應對原
      告負損害賠償責任。茲就原告請求被告賠償之費用，是否
      應予准許，分述如下：
    １醫療費用5,991元部分：
      原告主張因本件車禍於署立新竹醫院、余鄭錦峰復健診所
      已支出必要之醫療費用，合計5,991元，業據提出醫療費
      用收據為憑，且為被告所不爭執，此亦為因被告侵權行為
      所增加之生活生需要，應予准許。
    ２交通費支出950元部分：
      原告主張為前往署立新竹醫院治療，僱請計程車前往，前
      後共計支出950元，業據提出與所述相符之計程車車資證
      明為證，堪信為真，被告對此亦不爭執，因屬被告侵權行
      為所增加之生活生需要，應予准許。
    ３工作收入損失部分：
      原告固主張其遭被告駕車撞及受有傷害，受有每個月3萬
      元共計2個月6萬元之工作收入損失。經查：原告99年度除
      有利息所得收入2筆共計23,483元外，並無其他收入，此
      有原告之稅務電子閘門財產所得調件明細表在卷可稽，故
      其主張平日從事玻璃容器買賣介紹，每月至少有30,000元
      之佣金收入等情，尚屬有疑。又原告雖提出估價單數紙為
      憑，惟估價單內容係原告自行填載，不足以證明其確有估
      價單所載收入；另原告提出面額分別為152,756元、170,3
      61元之支票2紙，亦不足以證明其原因關係為仲介玻璃買
      賣之佣金收入；況原告因本件車禍所受傷害僅為左膝挫傷
      併擦傷約3×3公分之傷害，對行動能力應無大礙，尤難認
      原告因本件車禍而影響其工作能力。故原告請求被告賠償
      2個月期間之工作損失共6萬元，核屬無據，要難准許。
    ３慰撫金33,059元部分：
      查原告因本件車禍，受有上述擦傷，衡情自受有肉體及精
      神上之痛苦，惟其所受傷害尚屬輕微，參酌原告名下並無
      財產，99年度有23,483元之存款利息收入等資財；而被告
      目前經營小吃店，99年度有56,492元之營利及股利收入、
      除有房地各1筆外，並有3筆投資，有兩造之稅務電子閘門
      財產所得調件明細表足參。本院綜酌原告所受傷害實屬輕
      微、兩造身分、地位、經濟狀況等一切情狀，認原告請求
      慰撫金33,059元，核屬過高，應予酌減為10,000元，較為
      妥適；逾此數額之請求，則不應准許。
(三)末按，給付無確定期限者，債務人於債權人得請求給付時，
    經其催告而未為給付，自受催告時起，負遲延責任。其經債
    權人起訴而送達訴狀，或依督促程序送達支付命令，或為其
    他相類之行為者，與催告有同一之效力。遲延之債務，以支
    付金錢為標的者，債權人得請求依法定利率計算之遲延利息
    ，民法第229條第2項、第233第1項前段分別定有明文。從而
    ，原告依侵權行為法律關係，請求被告賠償原告16,941元，
    及自起訴狀繕本送達被告之翌日即100年5月13日起至清償日
    止，按週年利率5％計算之法定遲延利息，為有理由，應予
    准許。逾上開範圍之請求，為無理由，應予駁回。
四、本件原告勝訴部分係適用簡易程序所為被告敗訴之判決，爰
    依民事訴訟法第389條第1項第3款規定，依職權宣告假執行
    。
五、本件判決基礎已臻明確，兩造其餘攻防方法及訴訟資料經本
    院審酌後，核與判決不生影響，無逐一論駁之必要，併此敘
    明。
六、末按本件因係原告提起刑事附帶民事訴訟，請求損害賠償事
    件，依法本無須繳納裁判費用，且經本院刑事庭裁定移送後
    ，於本院民事訴訟程序進行期間亦無支付任何訴訟費用，是
    本院於裁判時即無確定訴訟費用金額之必要，併此敘明。
七、據上論結，本件原告之訴為一部有理由、一部無理由，依民
    事訴訟法第436條第2項、第389條第1項第3款，判決如主文
    。
中    華    民    國    100    年    12    月   30    日
                  民事簡易庭    法  官  吳靜怡
以上正本係照原本作成。
如對本判決上訴，須於判決送達後20日內向本院提出上訴狀。
中    華    民    國    100    年    12    月   30    日
                                書記官  馮玉玲